臺灣嘉義地方法院刑事判決
111年度訴字第294號
公  訴  人  臺灣嘉義地方檢察署檢察官
被      告  陳育丞




上列被告因傷害等案件，經檢察官提起公訴（111年度偵字第108
0、4903號），被告於本院行準備程序時就被訴事實為有罪之陳
述，本院合議庭裁定由受命法官改依簡式審判程序進行審理，判
決如下：
    主  文
甲○○犯恐嚇危害安全罪，累犯，處拘役陸拾日，如易科罰金，以
新臺幣壹仟元折算壹日。又犯傷害罪，累犯，處有期徒刑捌月。
    犯罪事實及理由
一、本案犯罪事實、證據、應適用法條，均引用附件檢察官起訴
    書的內容，證據欄並補充：被告甲○○於本院審理中的自白。
二、構成累犯並加重其刑的理由：被告前因妨害自由案件，經本
    院以106年度易字第212號判處有期徒刑5月確定，並於民國1
    08年3月17日執行完畢，有刑案資料查註紀錄表、臺灣嘉義
    地方檢察署執行指揮書電子檔紀錄、本院106年度易字第212
    號判決在卷可稽，且為被告所自承，其於受徒刑之執行完畢
    後，5年以內故意再犯本件有期徒刑以上之罪，為累犯。而
    被告構成累犯的前案為妨害自由案件，與本案罪質相類，且
    本案犯罪情節重大，有特別的惡性，如加重法定最低本刑亦
    無超過其應負刑責的程度，應依刑法第47條第1項的規定加
    重其刑。
三、審酌被告前科累累，有臺灣高等法院被告前案紀錄表可憑，
    素行不佳，其受告訴人乙○○委託討債，因委託費用產生嫌隙
    而恐嚇、傷害告訴人的犯罪動機，尚非值同情；恐嚇部分，
    其以LINE傳送危害告訴人生命、身體安全訊息的犯罪手段；
    傷害部分，其於上午5時許，公然在加油站，徒手拉扯告訴
    人的頭髮，將告訴人拖出至車外，復將告訴人頭部撞擊地板
    、以腳踢告訴人腹部、以拳頭毆打告訴人臉部的犯罪手段，
    甚為兇殘，造成告訴人所受傷勢嚴重，且由被告毆打告訴人
    期間，揚稱「我打妳頂多傷害而已，傷害而已!傷害而已!妳
    知道嗎?傷害而已啦!」、「傷害最多關3個月罰金而已妳知
    不知道」等語(見偵1080卷第145頁的譯文)，足見其漠視法
    律規範的程度，如諭知得易科罰金的刑度，對被告而言無法
    達到警惕的效果，況被告本案的傷害犯行，犯罪情節嚴重，
    自應諭知較重的刑度，方足以評價其惡性；被告犯後坦承犯
    行，目前因另案羈押禁見，本院雖得為其安排與告訴人調解
    ，然被告目前無賠償的資力(本院卷第105頁電話紀錄)，告
    訴人亦拒絕與被告和解(本院卷第111頁電話紀錄)，被告尚
    未能與告訴人和解，取得告訴人原諒；暨被告高職肄業的智
    識程度，另案羈押前從事駕駛餐車賣烤鴨的工作，已離婚，
    有1名就讀國中的未成年子女與前妻同住的家庭經濟狀況等
    一切情狀，分別量處如主文所示之刑，並諭知拘役刑(恐嚇
    危害安全罪)的易科罰金折算標準。
四、依刑事訴訟法第299條第1項前段、第273條之1第1項、第310
    條之2、第454條第2項，判決如主文。
本案經檢察官李昕諭提起公訴，檢察官江金星到庭執行職務
中　　華　　民　　國　　111 　年　　6 　　月　　30　　日
                  刑事第七庭    法　官　蘇姵文
以上正本證明與原本無異。
如不服本判決應於收受判決後20日內向本院提出上訴書狀，並應
敘述具體理由；其未敘述上訴理由者，應於上訴期間屆滿後20日
內向本院補提理由書（均須按他造當事人之人數附繕本）「切勿
逕送上級法院」。告訴人或被害人如對於本判決不服者，應具備
理由請求檢察官上訴，其上訴期間之計算係以檢察官收受判決正
本之日期為準。　　　　　　　　　
中　　華　　民　　國　　111 　年　　6 　　月　　30　　日
                                書記官　張菀純
附錄論罪法條：
中華民國刑法第305條
以加害生命、身體、自由、名譽、財產之事恐嚇他人，致生危害
於安全者，處2年以下有期徒刑、拘役或9千元以下罰金。

中華民國刑法第277條
傷害人之身體或健康者，處5年以下有期徒刑、拘役或50萬元以
下罰金。
犯前項之罪，因而致人於死者，處無期徒刑或7年以上有期徒刑
；致重傷者，處3年以上10年以下有期徒刑。

附件：
臺灣嘉義地方檢察署檢察官起訴書
                                     111年度偵字第1080號
                                     111年度偵字第4903號
　  被      告　甲○○　男  42歲（民國00年0月0日生）
　　　　　　　　　　　　住嘉義市○區○○街00號
　　　　　　　　　　　　居嘉義縣○○鄉○○街00巷00號
　　　　　　　　　　　　國民身分證統一編號：Z000000000號
上列被告因傷害等案件，業經偵查終結，認應提起公訴，茲將犯
罪事實及證據並所犯法條敘述如下：
　　　　犯罪事實
一、甲○○前因妨害自由案件，經臺灣嘉義地方法院以106年度易
    字第212號判處有期徒刑5月確定，並於民國108年3月17日執
    行完畢。詎仍不知悔改，其因受乙○○委託代為追討債務，然
    因委託費用金額產生嫌隙，甲○○就此心生不滿，分別為下列
    犯行：
  ㈠於110年12月21日8時51分許，先以通訊軟體LINE（下稱LINE
    ）向乙○○傳送訊息：「我跟妳說 你去亂講話 要設計我 只
    要我沒事 換你出事 兄弟是不是你玩得起的 我相信社會自
    有公理 這些老大大哥 他們明辨是非 你想要模糊他們 到時
    候我一定讓你付出代價」、「你搞倒我 沒關係 但是你要注
    意 我身邊 還有好幾個我」等詞，使乙○○心生畏懼，致生危
    害於生命、身體之安全。
  ㈡甲○○於傳送上述惡害通知予乙○○後，即於110年12月22日上午
    5時許，透過林貝紋(涉嫌傷害部分，另為不起訴處分)得知
    乙○○之所在位置，便駕車前往嘉義市○區○○路000號之中油加
    油站，見乙○○乘坐在林翃旭所駕駛之計程車副駕駛座，即基
    於傷害之犯意，打開該車之副駕駛座車門，徒手拉扯乙○○之
    頭髮並將乙○○拖下車，再拉扯乙○○頭髮將其頭部撞擊地板，
    且以腳踢乙○○腹部，末以拳頭毆打乙○○臉部，致乙○○受有頭
    部、上腹部、下背部與雙膝多處挫傷、第三腰椎左橫突閉鎖
    性骨折、頭部鈍傷、頸椎扭傷、全身多處挫傷、頭部外傷併
    腦震盪等傷害。
二、案經乙○○告訴暨嘉義市政府警察局第一分局報告偵辦。
　　　　　　證據並所犯法條
一、證據清單及待證事實：
編號 證據名稱 待證事實 1 被告甲○○於警詢及偵查中之供述。 坦承有以LINE傳送上述文字訊息，並有於上述時間，出現在嘉義市中興路591加油站。 2 證人即告訴人乙○○於警詢及偵查中之指訴。 證明全部犯罪事實。 3 證人林翃旭於警詢之證述。 證明被告有於犯罪事實一、㈡所示之時、地，毆打告訴人之事實。 4 被告傳送LINE訊息予告訴人之畫面翻拍照片。 證明被告有以LINE傳送上述文字訊息之事實。 5 衛生福利部嘉義醫院110年12月22日、110年12月23日出具之診斷證明書各1張。 證明告訴人遭被告毆打後，受有上述所載傷勢之事實。 6 告訴人於110年3月30日庭呈之譯文及光碟。 證明被告有於犯罪事實一、㈡所示之時、地，毆打告訴人之事實。 7 嘉義市第一分局竹圍派出所110報案紀錄單、支票翻拍照片、委託書影本、111年2月10日員警職務報告 證明被告與告訴人間就討債委託費問題而生嫌隙，被告有於犯罪事實一、㈡所示之時、地，毆打告訴人之事實。 
二、核被告甲○○所為，就犯罪事實㈠部分，係涉犯刑法第305條恐
    嚇罪嫌；就犯罪事實㈡部分，係涉犯刑法第277條第1項傷害
    罪嫌。被告上開恐嚇、傷害犯行，犯意各別，行為不同，請
    分論併罰。
三、累犯加重部分：
    被告有如犯罪事實欄所載之論罪科刑及執行情形，有本署刑案
    資料查註紀錄表、臺灣嘉義地方檢察署執行指揮書電子檔紀錄
    、執行案件簡表、臺灣嘉義地方法院106年度易字第212號判
    決書在卷可參，且參照司法院釋字第775號解釋意旨，審酌被
    告漠視法禁，於短期內迭次故意犯案，對於妨害自由案件有
    特別之惡性，且刑罰反應力薄弱，兼衡個別預防及社會防衛
    之目的與需求等情，適用刑法累犯規定加重其刑，尚不至於
    會發生超過其相應負擔之罪責，而違反比例及罪刑相當原則
    之情形，核有加重其最低本刑之必要，請依刑法第47條第1
    項規定加重其刑。
四、依刑事訴訟法第251條第1項提起公訴。
　　此　致
臺灣嘉義地方法院
中　　華　　民　　國　 111　　年　　5 　　月　　11　　日
　　　　　　　　　　　　　檢察官　李 昕 諭